臺灣臺南地方法院民事裁定
111年度司繼字第2784號
聲  請  人  王美珠  

關  係  人  國有財產署南區分署
上列聲請人聲請對被繼承人選任遺產管理人事件，本院裁定如下
：
    主  文
選任財政部國有財產署南區分署為被繼承人王明川（男、民國00
年0月00日生、身分證統一編號：Z000000000號、民國98年8月31
日死亡，死亡前最後住所：臺南縣○○鄉○○村○○路000巷00號）之
遺產管理人。
准對被繼承人之大陸地區以外之繼承人為承認繼承之公示催告。
被繼承人之大陸地區以外之繼承人，應自本公示催告裁定揭示之
日起壹年貳月內承認繼承。上述期限屆滿，無繼承人承認繼承時
，被繼承人之遺產，於清償債權並交付遺贈物後，如有剩餘即歸
屬國庫。
聲請程序費用新臺幣壹仟元由被繼承人之遺產負擔。
    理      由
一、按家事事件法第136條規定，利害關係人或檢察官聲請選任
    遺產管理人時，其聲請書應記載下列事項，並附具證明文件
    ：(一)聲請人，(二)被繼承人之姓名、最後住所、死亡之年
    月日時及地點，(三)聲請之事由，(四)聲請人為利害關係人
    時，其法律上利害關係之事由；親屬會議未依第134條第2項
    或第135條另為選定遺產管理人時，利害關係人或檢察官得
    聲請法院選任遺產管理人，並適用前項之規定；而法院選任
    之遺產管理人，除自然人外，亦得選任公務機關。次按先順
    序繼承人均拋棄其繼承權時，由次順序之繼承人繼承，其次
    順序繼承人有無不明或第四順序之繼承人均拋棄其繼承權者
    ，準用關於無人承認繼承之規定；繼承開始時，繼承人之有
    無不明者 ，由親屬會議於一個月內選定遺產管理人，並將
    繼承開始及選定遺產管理人之事由，向法院報明；又無親屬
    會議或親屬會議未於前條所定期限內選定遺產管理人者，利
    害關係人或檢察官，得聲請法院選任遺產管理人，並由法院
    依前項規定為公示催告，民法第1176條第6項、第1177條、
    第1178條第2項亦分別定有明文。
二、本件聲請意旨略以：緣聲請人與被繼承人王明川同為臺南市
    ○○○區○○○段000地號土地共有人，聲請人現為辦理土地共有
    物分割事宜，惟被繼承人於民國98年8月31日死亡，其繼承
    人均拋棄繼承，是否仍有應繼承之人不明，其親屬會議亦未
    於1個月內選定遺產管理人，為確保聲請人權利，爰依法聲
    請選任遺產管理人等語。
三、經查，聲請人主張之前開事實，業據聲請人所有台南市○○區
    ○○○段000地號土地所有權狀、被繼承人除戶謄本、繼承系統
    表等文件為證，堪信為真實。是其以利害關係人身分聲請選
    任被繼承人之遺產管理人，核與開規定並無不合，應予准許
    。又經本院職權調閱本院98年度司繼字第213、554號拋棄繼
    承卷宗查核無誤，並審酌無人承認繼承之遺產，於清償債權
    、交付遺贈物後，如有剩餘，應歸屬國庫，且遺產管理人之
    選任係屬法院之職權，其職務涉及公益性，除應注意遺產處
    置之公平性外，尚須慮及其適切性，即應兼顧被選任人對遺
    產、遺債之瞭解程度、處理遺產事務之能力與利害關係等綜
    合判斷之，而財政部國有財產署南區分署基於管理國有財產
    之權責，由其任被繼承人之遺產管理人，執行管理及清算遺
    產職務，尚屬適當。
四、依家事事件法第127條第4項之規定，裁定如主文。　　
中　　華　　民　　國　　111 　年　　9 　　月　　30　　日
                  家事法庭    司法事務官　陳妍文
以上正本係照原本作成。
如對本裁定抗告，須於裁定送達後10日內向本院提出抗告狀，並
應繳納抗告費新臺幣1,000元整。
中　　華　　民　　國　　111 　年　　9 　　月　　30　　日
                                書記官　劉雙宜